【裁判字號】    97,訴,1305
【裁判日期】    970407
【裁判案由】    清償債務
【裁判全文】
臺灣臺北地方法院民事判決              97年度訴字第1305號
原      告  內政部營建署
法定代理人  林榮欽
訴訟代理人  甲○○
            戊○○
            乙○○
被      告  丁○○
訴訟代理人  丙○○
上列當事人間請求清償債務事件，本院於中華民國97年3月17日
言詞辯論終結，判決如下：
    主   文
被告應給付原告新臺幣柒拾陸萬伍仟壹佰柒拾壹元，及自民國九
十六年十月二十五日起至清償日止，按年息百分之二點一二五計
算之利息，並自民國九十六年十一月二十六日起至清償日止，就
逾期欠繳本息部份，按原貸款利率百分之五十計算之違約金。
訴訟費用由被告負擔。
    事實及理由
甲、程序方面：
    按臺灣省省有資產及負債，由國家概括承受，臺灣省政府功
    能業務與組織調整暫行條例第8條第1項定有明文。另為配合
    精省作業及業務移交，內政部營建署分別於民國88年8月12
    日、88年8月26日函示臺灣土地銀行總行有關原由臺灣省辦
    理之國民住宅貸款其權利人及抵押人改以「中華民國，管理
    機關─內政部營建署」名義登記，原臺灣省政府之權利義務
    由中華民國概括承受，其管理機關為內政部營建署，有內政
    部營建署88年8月12日八八營署北管字第051114號及88年8月
    26日八八營署北財字第053319號函文在卷可稽。
乙、得心證之理由：
一、原告起訴主張：被告於民國85年6月17日與原告簽訂國民住
    宅貸款契約書，向原告借用新臺幣（下同）3,110,000元，
    期限自85年7月30日起至115年7月30日止，並約定其中1,600
    ,000 元，利息按年息5.15%計算，又其中1,510,000元，利
    息按年息8.15%計算，利息自簽約日起每屆滿一年調整一次
    ，前五年按月付息不還本，自第六年起分300期按月平均攤
    還本息，到期未償付時，應就逾期欠繳本息部份加收原貸款
    利率50%違約金。詎被告未依約清償本息達三個月，經催告
    仍不清償，依國民住宅貸款契約書第9條第5款之約定，全部
    債務視同到期，並依第4條第1項第2款之約定加收違約金，
    經原告向臺灣基隆地方法院聲請拍賣抵押物，已於96年10月
    24日拍定受償，其未受償之部分尚餘主文第1項所示，為此
    爰依消費借貸之法律關係提起本訴等語，並聲明如主文所示
    。
二、被告提出答辯狀陳稱其因病住院，已無經濟能力清償貸款，
    希望原告免除其清償等語；被告訴訟代理人亦到場表示對原
    告請求沒意見，僅希望原告可以免除其清償等語（見本院卷
    97年3月17日言詞辯論筆錄）。
三、兩造不爭執之事實：
    本件原告主張如前一所述之事實，已據其提出國民住宅貸款
    借據、國民住宅貸款契約書、臺灣基隆地方法院民事執行處
    函、臺灣基隆地方法院民事執行處強制執行金額計算書分配
    表、分配結果彙總表為證，核屬相符，而被告訴訟代理人於
    言詞辯論時到庭就原告之聲明及主張不為爭執（見本院卷97
    年3月17日言詞辯論筆錄），依民事訴訟法第280條第1項規
    定，視同對原告主張之前述事實為自認，自堪信原告主張為
    真實。至被告請求原告減免債務乙節，未獲原告同意，礙難
    准許，仍應由被告依內政部93年11月29日內授營財字第0930
    087803號函之相關規定與原告協商解決，併此敘明。
四、從而，原告依消費借貸之法律關係，請求被告如主文所示第
    1項所示，為有理由，應予准許。
丙、結論：原告之訴為有理由，並依民事訴訟法第78條，判決如
    主文。
中    華    民    國    97    年    4     月    7     日
                  民事第三庭    法  官  曾啟謀
以上正本係照原本作成
如對本判決上訴，須於判決送達後20日內向本院提出上訴狀
中    華    民    國    97    年    4     月    7     日
                                書記官  王月伶


司法院資訊處製作；財團法人民間司法改革基金會備份。
